【裁判字號】    98,易,1145
【裁判日期】    981014
【裁判案由】    竊盜
【裁判全文】
臺灣臺南地方法院刑事判決              98年度易字第1145號
公  訴  人  臺灣臺南地方法院檢察署檢察官
被      告  戊○○
                    （現另案於臺灣臺南分監執行中）
上列被告因竊盜案件，經檢察官提起公訴（九十八年度營偵字第
一０二八、一０二九、一０五八、一一一八、一三０八號），本
院判決如下：
    主  文
戊○○犯如附表所示之罪，各處如附表所示之刑。應執行有期徒
刑年，如易科罰金，以新臺幣壹仟元折算壹日。
    事  實
一、李達前於民國九十四年間因施用第一、二級毒品案件，經
    本院於九十四年十月五日以九十四年度訴字第八五八號分別
    判處有期徒刑八月及六月，應執行有期徒刑一年一月確定；
    又因詐欺案件，經本院於九十四年六月六日以九十四年度簡
    字第一二七二號判處有期徒刑三月確定，上開三罪後本院依
    中華民國九十六年度罪犯減刑條例之規定，於九十八年二月
    九日以九十八年度聲減字第二號分別減刑為有期徒刑四月、
    三月及一月又十五日，應執行有期徒刑八月確定；戊○○另
    於九十四年間因犯常業竊盜案件，經本院於九十四年十二月
    三十日以九十四年度訴字第一三二九號判處有期徒刑二年三
    月確定，並與上開三罪接續執行，於九十七年八月二十日縮
    短刑期假釋出監，卻因於假釋期間再犯罪，經臺灣臺南地方
    法院檢察署檢察官撤銷上開假釋，尚未執行完畢（均不構成
    累犯）。詎仍不知悔改，因染有毒癮，竟意圖為自己不法之
    所有先後於附表所示之犯罪時間、犯罪地點，單獨或與姓名
    年籍不詳綽號「阿文」之成年男子，分別以如附表所示犯罪
    方法，單獨或共同竊取如附表所示被害人甲○○等十五人之
    財物，得手後將上開財物出售予不知情之資源回收廠商，所
    得款項除自得或與「阿文」朋分後，均持以購買毒品施用。
    嗣戊○○欲戒除毒癮回復正常生活，遂於上開犯罪行為未遭
    該管機關公務員發覺前，在九十八年五月十九日下午六時許
    自行至警局自首並接受裁判，始循線查知上情。
二、案經臺南縣警察局學甲分局報告臺灣臺南地方法院檢察署檢
    察官偵查起訴。
    理  由
一、按被告以外之人於審判外之言詞或書面陳述，除法律有規定
    者外，不得作為證據，刑事訴訟法第一百五十九條第一項固
    定有明文。然按被告以外之人於審判外之陳述，雖不符前四
    條之規定，而經當事人於審判程式同意作為證據，法院審酌
    該言詞陳述或書面陳述作成時之情況，認為適當者，亦得為
    證據；當事人、代理人或辯護人於法院調查證據時，知有第
    一百五十九條第一項不得為證據之情形，而未於言詞辯論終
    結前聲明異議者，視為有前項之同意，同法第一百五十九條
    之五亦已明訂。本案據以認定被告戊○○犯罪事實之證據，
    部分屬於傳聞證據，惟因被告及公訴人於本院言詞辯論終結
    前，均未對於證據能力聲明異議，依刑事訴訟法第一百五十
    九條之五第一項、第二項規定，視為同意上開證據具備證據
    能力，本院審酌該等傳聞證據作成之情況，亦無違法或不當
    情事，因而認為適當，故該等傳聞證據均具備證據能力而得
    作為證據，合先敘明。
二、前揭犯罪事實，業據被告於警詢、偵查及本院審理時均坦承
    不諱，核與證人蘇守長、被害人即證人甲○○、庚○○○、
    張文綾、癸○○、乙○○、丙○○、己○○、壬○○、丑○○、卯○○、巳○○、丁○○、辛○○、寅○及陳勇強於警
    詢中所述情節相符，且有臺南縣警察局學甲分局搜索、扣押
    筆錄、扣押物品目錄表、贓物認領保管單、監視器翻拍照片
    、現場勘查照片、現場查證照片、竊盜案情形相片及指認相
    片、丙○○手拉車圖各一份附卷可稽，足認被告自白，核與
    事實相符，應堪採信。是本件事證明確，被告如附表所示十
    五次竊盜犯行，洵堪認定，均應依法論科。
三、核被告所為，就如附表編號一、二、四、五、六、七、八、
    九、十二部分，均係犯刑法第三百二十條第一項之普通竊盜
    罪；就如附表編號三部分，係犯刑法第三百二十條第三項、
    第一項之竊盜未遂罪；就如附表編號十部分，係犯刑法第三
    百二十一條第一項第三款之攜帶兇器竊盜罪；就如附表編號
    十一部份，係犯刑法第三百二十一條第二項、第一項第二款
    之毀越其他安全設備竊盜未遂罪；就如附表編號十三至十五
    部分所為，均係犯刑法第三百二十一條第一項第二款之踰越
    門扇、牆垣竊盜罪。公訴意旨雖認被告所犯如附表編號二之
    竊盜犯行，應係犯刑法第三百二十一條第一項第一款、第二
    款之罪；如附表編號十一之竊盜犯行尚涉犯刑法第三百二十
    一條第二項、第一項第三款之攜帶兇器竊盜未遂罪；如附表
    編號十五部分之竊盜犯行僅該當刑法第三百二十條第一項之
    普通竊盜罪等語。惟按刑法第三百二十一條第一項第一款所
    規定夜間侵入住宅之範圍，應僅及於其住宅本身，而不包括
    其附連圍繞之土地；而同法第一項第二款所稱之「其他安全
    設備」，係指除門扇牆垣以外，依通常觀念足認為防盜之一
    切設備而言；另刑法第三百二十一條第一項第三款之攜帶兇
    器竊盜罪，所稱之兇器，乃依一般社會觀念足以對人之生命
    、身體、安全構成威脅，而具有危險性之「器械」而言，而
    磚塊、石頭乃自然界之物質，尚難謂為通常之「器械」，從
    而持磚塊、石頭砸毀他人車窗竊盜部分，尚難論以攜帶兇器
    竊盜罪，此分別有最高法院五十年台上字第五三二號判例及
    九十二年度台非字第三八號判決可供參考。查本件被告與「
    阿文」所為如附表編號二部分犯行時，係自被害人庚○○○
    家中圍牆旁未設門扇或柵欄之門口進入庭院內所為，並未侵
    入被害人住宅內一情，業據被告於本院審理時供述明確，核
    與被害人即證人庚○○○於警詢時所供相符，並有現場照片
    二紙在卷可稽，是被告此部分所為應僅該當刑法第三百二十
    條第一項之普通竊盜罪；另被告所為如附表編號十一之犯行
    時，雖係於夜間以所撿拾之石塊砸破被害人巳○○所有之「
    台農公司」氣窗後侵入屋內所為，然因石塊乃自然界之物而
    非器械，尚難謂為刑法第三百二十一條第一項第三款所定之
    「兇器」，又該屋係未有人居住之建築物一節，亦據被害人
    即證人巳○○於警詢中證述綦詳，是其此部分所為，應僅該
    當刑法第三百二十一條第二項、第一項第二款之罪，公訴意
    旨認被告所犯上開二罪係各犯刑法第三百二十一條第一項第
    一款、第二款及同條第二項、第一項第一款、第二款、第三
    款之罪，自有未恰，應予更正。至被告所為如附表編號十五
    部分之竊盜犯行，係自被害人子○○工廠鐵門之門縫侵入工
    廠後所為等情，業據被告於本院審理時供述明確，則其所為
    自已該當刑法第三百二十一條第一項第二款之踰越門扇竊盜
    罪，公訴人就此部分僅起訴其涉犯刑法第三百二十條第一項
    之普通竊盜罪，尚屬誤會，惟此部分與起訴犯罪事實之基本
    事實同一，且業經本院於審理時當庭變更起訴法條，給予被
    告辯論之機會，自應依法予以審理，併予敘明。
四、被告就如附表編號一至五部分犯行，與姓名年籍不詳綽號「
    阿文」之成年男子間，有犯意聯絡及行為分擔，為共同正犯
    。又被告所犯上開十五件竊盜犯行，犯意各別，行為不同，
    應予分論併罰。公訴意旨認被告如犯罪事實欄所為前案，業
    因假釋未經撤銷而已執行完畢，被告本案所為應符合累犯之
    規定，應予加重其刑，顯屬誤會。而被告於犯罪後，前開犯
    行未被有偵查權之公務員或機關發覺前，向臺南縣警察局學
    甲分局警員自首坦承犯行，進而接受裁判，有被告及被害人
    甲○○等十五人之警訊筆錄載明可稽，均應依刑法第六十二
    條前段之規定減輕其刑。爰審酌被告前有如犯罪事實欄所載
    之犯罪紀錄，有卷附臺灣高等法院被告前案紀錄表一份可按
    ，素行不良，於出獄後竟仍不思以正當方式賺取生活所需，
    僅因缺錢購買毒品施用，即多次竊取他人物品，惡性不輕，
    惟其係因深陷毒癮所致，且犯後主動向警方自首坦承犯行，
    顯有悔意，又被害人多不願追究被告刑責等一切情狀，分別
    量處如主文所示之刑，及易科罰金之折算標準。而刑法第四
    十一條第二項雖有「數罪併罰，數宣告刑均得易科罰金，而
    定其應執行刑之刑逾六個月者，排除適用同條第一項得易科
    罰金。」之規定，惟依九十八年六月十九日公布之司法院大
    法官會議釋字第六二二號解釋意旨，認該條文與憲法第二十
    三條規定有違，並與大法官會議解釋釋字第三六六號解釋意
    旨不符，而應自本解釋公布之日起失其效力，則被告所犯之
    數罪既經本院宣告如附表所示之宣告刑，且均屬得易科罰金
    ，而所定之執行刑雖逾六個月以上，參以上開解釋意旨，仍
    須就其所定之執行刑併予宣告得易科罰金之折算標準，併予
    敘明。未扣案之鉗子一把雖係被告所有且供其犯如附表編號
    十所示之罪時所用之物，惟業經被告使用後丟棄一節，業據
    被告於偵查中供述甚詳，因該物並非違禁物，且為免日後執
    行困難，爰不予宣告沒收。
五、至公訴意旨雖請求本院應依竊盜犯贓物犯保安處分條例第三
    條第一項第一款之規定，諭知被告於刑之執行前令入勞動場
    所強制工作一節。惟按保安處分係針對受處分人將來之危險
    性所為之處置，以達教化、治療之目的，為刑罰之補充制度
    。我國現行刑法採刑罰與保安處分雙軌制，係在維持行為責
    任之刑罰原則下，為協助行為人再社會化之功能，以及改善
    行為人潛在之危險性格，期能達成根治犯罪原因、預防犯罪
    之特別目的。是保安處分中之強制工作，旨在對嚴重職業性
    犯罪及欠缺正確工作觀念或無正常工作因而犯罪者，強制其
    從事勞動，學習一技之長及正確之謀生觀念，使其日後重返
    社會，能適應社會生活。又竊盜犯贓物犯保安處分條例第三
    條第一項規定：十八歲以上之竊盜犯、贓物犯，有犯罪之習
    慣者，得於刑之執行前，令入勞動場所強制工作。另刑法第
    九十條第一項亦規定：有犯罪之習慣或因遊蕩或懶惰成習而
    犯罪者，得於刑之執行完畢或赦免後，令入勞動場所，強制
    工作。即均係本於保安處分應受比例原則之規範，使保安處
    分之宣告，與行為人所為行為之嚴重性、行為人所表現之危
    險性及對於行為人未來行為之期待性相當之意旨而制定，而
    由法院視行為人之危險性格，決定應否令入勞動處所強制工
    作，以達預防之目的，此亦有最高法院九十五年度台上字第
    四六一五號判決可資參照。查本件被告於九十八年四、五月
    間犯有如附表所示之竊盜案件共十五件，且現今並無正當工
    作，雖可認其應有犯罪之習慣，惟其於九十四年因毒品及常
    業竊盜案件入獄服刑前係從事車床及裝潢業，後因施用毒品
    成癮以致遭老闆辭退，始竊取他人物品變賣以供購買毒品施
    用等情，業據被告於本院審理時供述綦詳，並有臺灣高等法
    院被告前案紀錄表一份可按，是被告因而屢屢竊取他人物品
    ，實與其毒品成癮有高度相關，而非無一技之長或欠缺正常
    工作觀念所致，似非以裁定令入勞動處所強制工作而可遏止
    其竊盜犯行，況被告因有入監服刑以戒除毒癮回復正常生活
    之意，故而將所犯本案十五件竊盜案件向警局自首而接受裁
    判一情，前已敘明，亦足見被告確有悔意，於執行本院所判
    處有期徒刑三年之時間即足以供其遠離毒品以求新生，則本
    院綜合上情，並依比例原則之規範，認被告尚無令入勞動場
    所強制工作之必要，是公訴意旨上開所請，難認有據，附此
    敘明。
據上論斷，應依刑事訴訟法第二百九十九條第一項前段，刑法第
二十八條、第三百二十一條第一項第二款、第三款、第二項、第
三百二十條第一項、第二項、第六十二條前段、第四十一條第一
項前段、第五十一條第一項第五款，刑法施行法第一條之一，判
決如主文。
本案經檢察官辰○○到庭執行職務。
中    華    民    國    98    年    10    月    14    日
                  刑事第三庭  法  官  劉秀君
以上正本證明與原本無異。
如不服本判決應於收受本判決後10日內向本院提出上訴書狀，並
應敘述具體理由。其未敘述上訴理由者，應於上訴期間屆滿後20
日內向本院補提理由書狀（均須按他造當事人之人數附繕本）「
切勿逕送上級法院」。
                              書記官  曾盈靜
中    華    民    國    98    年    10    月    19    日
附錄法條：
中華民國刑法第320條
（普通竊盜罪、竊佔罪）
意圖為自己或第三人不法之所有，而竊取他人之動產者，為竊盜
罪，處5  年以下有期徒刑、拘役或 5 百元以下罰金。
意圖為自己或第三人不法之利益，而竊佔他人之不動產者，依前
項之規定處斷。
前二項之未遂犯罰之。
中華民國刑法第321條
（加重竊盜罪）
犯竊盜罪而有左列情形之一者，處 6 月以上、 5 年以下有期徒
刑：
一、於夜間侵入住宅或有人居住之建築物、船艦或隱匿其內而犯
    之者。
二、毀越門扇、牆垣或其他安全設備而犯之者。
三、攜帶兇器而犯之者。
四、結夥三人以上而犯之者。
五、乘火災、水災或其他災害之際而犯之者。
六、在車站或埠頭而犯之者。
前項之未遂犯罰之。
附表：
┌──┬────┬─────┬────┬─────┬──────┬────┬────┬─────┐
│編號│被害人  │犯罪時間  │犯罪地點│犯罪之方法│竊取之財物  │所犯法條│有無自首│宣告刑    │
│    │        │          │        │          │（發還與否）│        │        │          │
├──┼────┼─────┼────┼─────┼──────┼────┼────┼─────┤
│ 一 │甲○○  │98年4月19 │臺南縣學│與真實姓名│拖板車1部   │刑法第三│有      │戊○○共同│
│    │        │日18時許  │甲鎮中洲│年籍不詳綽│（贓物已發還│百二十條│        │竊盜，處有│
│    │        │          │里15鄰中│號「阿文」│）          │第一項  │        │期徒刑月│
│    │        │          │洲153號 │之人以徒手│            │        │        │，如易科罰│
│    │        │          │之6前   │之方式共同│            │        │        │金，以新臺│
│    │        │          │        │竊取      │            │        │        │幣壹仟元折│
│    │        │          │        │          │            │        │        │算壹日。  │
├──┼────┼─────┼────┼─────┼──────┼────┼────┼─────┤
│ 二 │庚○○○│98年4月20 │臺南縣學│與真實姓名│鐵製風車架3 │刑法第三│有      │戊○○共同│
│    │        │日2時30分 │甲鎮光華│年籍不詳綽│台（價值新臺│百二十條│        │竊盜，處有│
│    │        │許        │里18鄰新│號「阿文」│幣12000元， │第一項  │        │期徒刑月│
│    │        │          │筏子頭中│之人於夜間│贓物已變賣無│        │        │，如易科罰│
│    │        │          │洲86號之│進入無門庭│從發還）    │        │        │金，以新臺│
│    │        │          │1       │院內共同徒│            │        │        │幣壹仟元折│
│    │        │          │        │手竊取    │            │        │        │算壹日。  │
├──┼────┼─────┼────┼─────┼──────┼────┼────┼─────┤
│ 三 │張文綾  │98年4月21 │臺南縣學│與真實姓名│電纜線30公斤│刑法第三│有      │戊○○共同│
│    │        │日21時45分│甲鎮光華│年籍不詳綽│、照明燈用電│百二十條│        │竊盜未遂，│
│    │        │許        │里24鄰頭│號「阿文」│纜線2綑、照 │第三項、│        │處有期徒刑│
│    │        │          │港子79號│之人以徒手│明燈2具、不 │第一項  │        │貳月，如易│
│    │        │          │住家後方│之方式共同│鏽鋼材質小型│        │        │科罰金，以│
│    │        │          │相距大約│竊取（嗣經│開關箱1個、 │        │        │新臺幣壹仟│
│    │        │          │200 公尺│被害人發現│大型開關箱門│        │        │元折算壹日│
│    │        │          │之無大門│始未竊取得│2面及白鐵管 │        │        │。        │
│    │        │          │倉庫    │手而未遂）│3支         │        │        │          │
├──┼────┼─────┼────┼─────┼──────┼────┼────┼─────┤
│ 四 │癸○○  │98年5月1日│臺南縣學│與真實姓名│拖板車1部   │刑法第三│有      │戊○○共同│
│    │        │23時許    │甲鎮中洲│年籍不詳綽│（贓物已發還│百二十條│        │竊盜，處有│
│    │        │          │里 7鄰中│號「阿文」│）          │第一項  │        │期徒刑月│
│    │        │          │洲71號前│之人以徒手│            │        │        │，如易科罰│
│    │        │          │        │之方式共同│            │        │        │金，以新臺│
│    │        │          │        │竊取      │            │        │        │幣壹仟元折│
│    │        │          │        │          │            │        │        │算壹日。  │
├──┼────┼─────┼────┼─────┼──────┼────┼────┼─────┤
│ 五 │乙○○  │98年5月2日│臺南縣學│與真實姓名│不鏽鋼鐵門2 │刑法第三│有      │戊○○共同│
│    │        │3時23 分許│甲鎮新生│年籍不詳綽│塊、鋁門窗1 │百二十條│        │竊盜，處有│
│    │        │          │路50號牆│號「阿文」│塊及鋁門窗架│第一項  │        │期徒刑月│
│    │        │          │邊      │之人以徒手│1塊（價值180│        │        │，如易科罰│
│    │        │          │        │之方式共同│00元，贓物已│        │        │金，以新臺│
│    │        │          │        │竊取      │變賣無從發還│        │        │幣壹仟元折│
│    │        │          │        │          │）          │        │        │算壹日。  │
├──┼────┼─────┼────┼─────┼──────┼────┼────┼─────┤
│ 六 │丙○○  │98年4至5月│臺南縣學│單獨以徒手│手拉車1部   │刑法第三│有      │戊○○竊盜│
│    │        │下旬某日15│甲鎮秀昌│之方式竊取│（價值6000元│百二十條│        │，處有期徒│
│    │        │時許      │里一秀 2│          │，贓物已丟棄│第一項  │        │刑月，如│
│    │        │          │號牆邊  │          │無從發還）  │        │        │易科罰金，│
│    │        │          │        │          │            │        │        │以新臺幣壹│
│    │        │          │        │          │            │        │        │仟元折算壹│
│    │        │          │        │          │            │        │        │日。      │
├──┼────┼─────┼────┼─────┼──────┼────┼────┼─────┤
│ 七 │己○○  │98年4至5月│臺南縣學│單獨以徒手│鋁門網片2片 │刑法第三│有      │戊○○竊盜│
│    │        │下旬某日8 │甲鎮秀昌│之方式竊取│（價值2500元│百二十條│        │，處有期徒│
│    │        │時許      │里98號牆│          │，贓物已變賣│第一項  │        │刑月，如│
│    │        │          │邊      │          │無從發還）  │        │        │易科罰金，│
│    │        │          │        │          │            │        │        │以新臺幣壹│
│    │        │          │        │          │            │        │        │仟元折算壹│
│    │        │          │        │          │            │        │        │日        │
├──┼────┼─────┼────┼─────┼──────┼────┼────┼─────┤
│ 八 │壬○○  │98年5月初 │臺南縣學│單獨以徒手│鋁製樓梯1台 │刑法第三│有      │戊○○竊盜│
│    │        │某日24 時 │甲鎮秀昌│之方式竊取│（價值1500元│百二十條│        │，處有期徒│
│    │        │許        │里一秀89│          │，贓物已變賣│第一項  │        │刑月，如│
│    │        │          │號牆邊  │          │無從發還）  │        │        │易科罰金，│
│    │        │          │        │          │            │        │        │以新臺幣壹│
│    │        │          │        │          │            │        │        │仟元折算壹│
│    │        │          │        │          │            │        │        │日。      │
├──┼────┼─────┼────┼─────┼──────┼────┼────┼─────┤
│ 九 │丑○○  │98年4至5月│臺南縣學│單獨以徒手│鐵製水溝蓋4 │刑法第三│有      │戊○○竊盜│
│    │        │下旬某日18│甲鎮光華│之方式竊取│塊（價值2000│百二十條│        │，處有期徒│
│    │        │時許      │里過港子│          │元，贓物已變│第一項  │        │刑月，如│
│    │        │          │65-2號旁│          │賣無從發還）│        │        │易科罰金，│
│    │        │          │        │          │            │        │        │以新臺幣壹│
│    │        │          │        │          │            │        │        │仟元折算壹│
│    │        │          │        │          │            │        │        │日。      │
├──┼────┼─────┼────┼─────┼──────┼────┼────┼─────┤
│ 十 │卯○○  │98年5月初 │臺南縣北│單獨以攜帶│水車電纜線4 │刑法第三│有      │戊○○攜帶│
│    │        │某日20 時 │門鄉三寮│其所有客觀│捲（價值2000│百二十一│        │兇器竊盜，│
│    │        │許        │灣段 1號│上足供兇器│0元，贓物已 │條第一項│        │處有期徒刑│
│    │        │          │漁塭    │使用危害人│變賣無從發還│第三款  │        │陸月，如易│
│    │        │          │        │生命、身體│）          │        │        │科罰金，以│
│    │        │          │        │安全之鉗子│            │        │        │新臺幣壹仟│
│    │        │          │        │剪斷電纜線│            │        │        │元折算壹日│
│    │        │          │        │之方式竊取│            │        │        │。        │
├──┼────┼─────┼────┼─────┼──────┼────┼────┼─────┤
│十一│巳○○  │98年5月中 │臺南縣學│單獨以在水│因無貴重物品│刑法第三│有      │戊○○毀越│
│    │        │旬某日8時 │甲鎮秀昌│溝旁拾起之│致無法得手而│百二十一│        │其他安全設│
│    │        │許        │里下溪洲│石塊破壞氣│未遂        │條第二項│        │備竊盜未遂│
│    │        │          │16之20號│窗玻璃之方│            │、第一項│        │，處有期徒│
│    │        │          │「台農公│式侵入平日│            │第二款  │        │刑肆月，如│
│    │        │          │司」    │無人居住之│            │        │        │易科罰金，│
│    │        │          │        │辦公室內行│            │        │        │以新臺幣壹│
│    │        │          │        │竊        │            │        │        │仟元折算壹│
│    │        │          │        │          │            │        │        │日。      │
├──┼────┼─────┼────┼─────┼──────┼────┼────┼─────┤
│十二│丁○○  │98年5月中 │臺南縣學│單獨以徒手│手拉車1部   │刑法第三│有      │戊○○竊盜│
│    │        │旬某日22時│甲鎮秀昌│之方式竊取│（價值1000元│百二十條│        │，處有期徒│
│    │        │許        │里中山路│          │，贓物已丟棄│第一項  │        │刑月，如│
│    │        │          │16之16號│          │無從發還）  │        │        │易科罰金，│
│    │        │          │後方農舍│          │            │        │        │以新臺幣壹│
│    │        │          │前      │          │            │        │        │仟元折算壹│
│    │        │          │        │          │            │        │        │日。      │
├──┼────┼─────┼────┼─────┼──────┼────┼────┼─────┤
│十三│辛○○  │98年5月中 │臺南縣學│單獨以徒手│電纜線2捲（ │刑法第三│有      │戊○○踰越│
│    │        │旬某日24時│甲鎮秀昌│翻越圍牆之│價值10000元 │百二十一│        │牆垣竊盜，│
│    │        │許        │里二港高│方式入內竊│，贓物已變賣│條第一項│        │處有期徒刑│
│    │        │          │幹22右15│取        │無從發還）  │第二款  │        │陸月，如易│
│    │        │          │前魚塭寮│          │            │        │        │科罰金，以│
│    │        │          │內      │          │            │        │        │新臺幣壹仟│
│    │        │          │        │          │            │        │        │元折算壹日│
│    │        │          │        │          │            │        │        │。        │
├──┼────┼─────┼────┼─────┼──────┼────┼────┼─────┤
│十四│寅  ○  │98年6月17 │臺南縣學│單獨以徒手│抽水馬達1台 │刑法第三│有      │戊○○踰越│
│    │        │日19時許  │甲鎮豐和│翻越圍牆之│、電纜線2捲 │百二十一│        │牆垣竊盜，│
│    │        │          │里永安高│方式入內竊│及鋼筋3把（ │條第一項│        │處有期徒刑│
│    │        │          │幹55左6 │取        │價值10000元 │第二款  │        │陸月，如易│
│    │        │          │右2 前豬│          │，贓物已變賣│        │        │科罰金，以│
│    │        │          │舍內    │          │無從發還）  │        │        │新臺幣壹仟│
│    │        │          │        │          │            │        │        │元折算壹日│
│    │        │          │        │          │            │        │        │。        │
├──┼────┼─────┼────┼─────┼──────┼────┼────┼─────┤
│十五│子○○  │98年5月2日│臺南縣將│單獨以穿越│工字鐵6支（ │刑法第三│有      │戊○○踰越│
│    │        │20時至21時│軍鄉長榮│鐵門欄杆門│價值6000元，│百二十一│        │門扇竊盜，│
│    │        │許        │村66之10│縫之方式入│其中4支已變 │條第一項│        │處有期徒刑│
│    │        │          │號斜對面│內徒手竊取│賣無法發還，│第二款（│        │陸月，如易│
│    │        │          │工廠    │          │2支查獲後已 │變更起訴│        │科罰金，以│
│    │        │          │        │          │發還被害人）│法條）  │        │新臺幣壹仟│
│    │        │          │        │          │            │        │        │元折算壹日│
│    │        │          │        │          │            │        │        │。        │
└──┴────┴─────┴────┴─────┴──────┴────┴────┴─────┘


司法院資訊處製作；財團法人民間司法改革基金會備份。
